【裁判字號】    97,上訴,2395
【裁判日期】    971003
【裁判案由】    毒品危害防制條例
【裁判全文】
臺灣高等法院臺中分院刑事判決        97年度上訴字第2395號
上  訴  人
即  被  告  甲○○
上列上訴人因違反毒品危害防制條例案件，不服臺灣臺中地方法
院97年度訴字第1890號中華民國第一審判決（起訴案號：臺灣臺
中地方法院檢察署97年度偵字第1977號），提起上訴，本院判決
如下：
    主  文
上訴駁回。
    理  由
一、按「依刑事訴訟法第350條、第361條、第362條、第367條規
    定，不服地方法院之第一審判決而上訴者，須提出上訴書狀
    ，並應敘述具體理由，為上訴必備之程式；其所提出之書狀
    未敘述上訴理由，或僅曾以言詞陳述上訴理由者，均應於上
    訴期間屆滿後20日內補提理由書於第一審法院。第一審法院
    經形式審查，認逾期未補提上訴理由者，應定期間先命補正
    ；逾期未補正者，為上訴不合法律上之程式，應以裁定駁回
    。倘已提出上訴理由，但所提非屬具體理由者，則由第二審
    法院以上訴不合法律上之程式，判決駁回。而所謂具體理由
    ，必係依據卷內既有訴訟資料或提出新事證，指摘或表明第
    一審判決有何採證認事、用法或量刑等足以影響判決本旨之
    不當或違法，而構成應予撤銷之具體事由，始克當之（例如
    ：依憑證據法則具體指出所採證據何以不具證據能力，或依
    憑卷證資料，明確指出所為證據證明力之判斷如何違背經驗
    、論理法則）；倘僅泛言原判決認定事實錯誤、違背法令、
    量刑失之過重或輕縱，而未依上揭意旨指出具體事由，或形
    式上雖已指出具體事由，然該事由縱使屬實，亦不足以認為
    原判決有何不當或違法者（例如：對不具有調查必要性之證
    據，法院未依聲請調查亦未說明理由，或援用證據不當，但
    除去該證據仍應為同一事實之認定），皆難謂係具體理由，
    俾與第二審上訴制度旨在請求第二審法院撤銷、變更第一審
    不當或違法之判決，以實現個案救濟之立法目的相契合，並
    節制濫行上訴」，最高法院97年度臺上字第892號 判決可資
    參照。
二、本件原審判決上訴人即被告（下簡稱被告）甲○○因違反毒
    品危害防制條例案件，處有期徒刑10月。被告表示不服提起
    上訴，其具狀上訴略以：「被告針對案情陳述已坦白承認，
    已有悔意，符合刑法第59條之法則，應酌量減輕，且查獲地
    點臺中縣沙鹿鎮○○路與中山路間，乃被告每日前往以美沙
    冬治療毒品戒癮之所在，卻被誤認毒品嫌犯，而遭判處有罪
    ，實有異議」等情。上開上訴內容，係針對原審所量處刑度
    表示意見，認應適用刑法第59條規定，然卻未指出其有何應
    適用刑法第59條之具體理由（且依全案卷證，亦未有得適用
    該法條之證據），且被告係因另毒品案遭通緝，而為警當場
    逮捕，有查捕逃犯作業查詢報表1紙可徵（參警卷第15頁）
    ，逮捕程序並無不合法之處。此外，上訴意旨就第一審判決
    有何具體事由，致判決不當或違法，並無一語涉及，自非屬
    得上訴第二審之具體理由。依上開說明，上訴人本件上訴不
    合法律上程式，爰依刑事訴訟第367條前段、第372條，不經
    言詞辯論，逕判決如主文所示。
中    華    民    國    97    年    10    月    3     日
            刑事第九庭  審判長法  官  江  德  千
                              法  官  康  應  龍
                              法  官  賴  妙  雲
上列正本證明與原本無異。
如不服本判決應於收受送達後十日內向本院提出上訴書狀，其未
敘述上訴之理由者並得於提起上訴後十日內向本院補提理由書（
均須按他造當事人之人數附繕本）。
                              書記官  蘇  昭  文
中    華    民    國    97    年    10    月    3     日


司法院資訊處製作；財團法人民間司法改革基金會備份。
